【裁判字號】    95,再,28
【裁判日期】    950510
【裁判案由】    給付報酬
【裁判全文】
臺灣高等法院民事判決                    95年度再字第28號
再 審 原告  甲○○
再 審 被告  大城仁和興業股份有限公司
法定代理人  乙  ○
上列當事人間給付報酬事件，再審原告對於中華民國91年11月5
日本院90年度上更(二)字第59號確定判決提起再審，本院不經言詞
辯論，判決如下：
    主  文
再審之訴駁回。
再審訴訟費用由再審原告負擔。
    事實與理由
一、再審原告起訴主張，伊自六十七年十月一日起受再審被告前
    身大城塑膠工業股份有限公司（下稱大城塑膠公司）有償委
    任，於同年十二月十二日以新台幣（下同）一千四百七十二
    萬元標買臺灣臺北地方法院六十七年度民執地字第二六二一
    號強制執行事件債務人凱利塑膠工業股份有限公司位於臺北
    縣三重市○○路○段一九巷三弄四號之廠房、土地及生產設
    備並辦理點交，且向開蕊工業股份有限公司追討系爭不動產
    內被搬走之機器零件而獲賠償三百二十萬元，系爭不動產於
    六十八年九月十日移轉登記予再審被告，伊於同年月十五日
    交付所有權狀予再審被告完成委任事務，惟再審被告僅交付
    面額十萬元支票為報酬，拒不給付其餘報酬，爰起訴請求再
    審被告應給付七十三萬六千元及自八十三年八月五日起至清
    償日止，按年息百分之五計算之利息，然台灣台北地方法院
    84 年度訴字第534號及本院90年度上更(二)字第59號判決駁回
    其請求確定，惟本院94年度勞上字第18號請求損害賠償等事
    件已判決認定兩造間無僱傭關係，爰依民事訴訟法第496條
    第1項第11款及第500條規定提起再審之訴，求予廢棄台灣台
    北地方法院84年度訴字第534號及本院90年度上更(二)字第59
    號駁回其下列請求部分之判決，改判命再審被告應給付其七
    十三萬六千元及自八十三年八月五日起至清償日止，按年息
    百分之五計算之利息。
二、按民事訴訟法第496條第1項第11款固規定，為判決基礎之民
    事訴訟判決已變更者，得以再審之訴對於確定終局判決聲明
    不服。惟本件本院90年度上更(二)字第59號判決係自行依調查
    證據之結果，綜合全辯論意旨，認定再審原告「係因與謝仁
    河之僱傭關係，處理謝仁河所屬同一事業體有關之法務工作
    ，並受有薪資，則上訴人（即再審原告）標買系爭不動產，
    即屬依僱傭契約所為之勞務給付內容，而上訴人復未能證明
    兩造就系爭不動產之標買於該僱傭關係以外，另行成立委任
    契約，則上訴人自不得於依僱傭關係受領薪資後，另依委任
    契約請求報酬。又本件上訴人處理之系爭不動產標買事務既
    為與謝仁河之僱傭關係範疇，上訴人亦無從依不動產仲介之
    居間給付成交價百分之五之習慣主張給付報酬。從而，上訴
    人依系爭承諾書之約定，主張被上訴人給付委任報酬七十三
    萬六千元及自八十三年八月五日起至清償日止之遲延利息，
    為無理由，不應准許。」而維持原審就此部分判決，駁回再
    審原告之上訴確定，並未以何民事裁判為基礎，該判決日期
    係於91年11月5日，而再審原告所稱之本院94勞上字第18號
    判決之日期為95年3月7日，則本院90年度上更(二)字第59號判
    決時，本院94勞上字第18號判決尚未存在，94勞上字第18號
    判決自不可能為90年度上更(二)字第59號判決之基礎。再審原
    告以本院90年度上更(二)字第59號判決基礎之94勞上字第18號
    判決已認定兩造間無僱傭關係云云，而依民事訴訟法第496
    條第1項第11款規定提起本件再審之訴顯無理由，爰依同法
    第502條第2項規定，不經言詞辯論以判決駁回之。
三、結論：本件再審之訴為無理由，爰依民事訴訟法第78條判決
    如主文。
中    華    民    國    95    年    5    月    10     日
                  民事第十二庭審判長法  官  張宗權
                                    法  官  蕭艿菁
                                    法  官  陳忠行
正本係照原本作成。
不得上訴。
中    華    民    國    95    年    5    月    11      日
                                    書記官  明祖星


司法院資訊處製作；財團法人民間司法改革基金會備份。
